nb: Shochu- og sojuvariant: Awamori; Utvannet soju; Destillert soju; Tilsatt smak; Honkaku shochu; Kourui shochu; Otsu-rui shochu; Annet
hu: Socsu és szodzsu fajtája: Awamori; Hígított soju; Desztillált soju; Ízesített; Honkaku shochu; Kourui shochu; Otsu-rui shochu; Egyéb
pt-BR: Shochu & soju variedade: Awamori; Soju diluído; Soju destilado; Aromatizado; Shochu honkaku; Shochu kourui; Shochu otsu-rui; Outro
ru: Сорт сётю и соджу: Авамори; Разбавленный соджу; Дистиллированный соджу; Ароматизированный; Хонкаку сётю; Коруй сётю; Оцу-руй сётю; Другое
ro-RO: Tipul de shochu și soju: Awamori; Soju diluat; Soju distilat; Cu arome; Honkaku shochu; Kourui shochu; Otsu-rui shochu; Altele
es: Variedades de shochu y soju: Awamori; Soju diluido; Soju destilado; Saborizado; Honkaku shochu; Kourui shochu; Otsu-rui shochu; Otro
nl: Shochu en soju variant: Awamori; Aangelengde soju; Gedestilleerde soju; Gearomatiseerd; Honkaku shochu; Kourui shochu; Otsu-rui shochu; Overig
pt-PT: Variedade de shochu e soju: Awamori; Soju diluído; Soju destilado; Aromatizado; Shochu honkaku; Shochu kourui; Shochu otsu-rui; Outro
de: Shochu- und Soju-Sorte: Awamori; Verdünnter Soju; Destillierter Soju; Aromatisiert; Honkaku Shochu; Korui Shochu; Otsu-rui Shochu; Sonstige
pl: Odmiana shochu i soju: Awamori; Rozcieńczone soju; Destylowane soju; Smakowe; Honkaku shochu; Kourui shochu; Otsu-rui shochu; Inne
el: Ποικιλία shochu και soju: Awamori; Αραιωμένο soju; Αποσταγμένο soju; Με γεύση; Honkaku shochu; Kourui shochu; Otsu-rui shochu; Άλλο
fi: Shochun ja sojun tyyppi: Awamori; Laimennettu soju; Tislattu soju; Maustettu; Honkaku shochu; Kourui shochu; Otsu-rui shochu; Muu
it: Varietà di shochu e soju: Awamori; Soju diluito; Soju distillato; Aromatizzato; Honkaku shochu; Kourui shochu; Otsu-rui shochu; Altro
zh-CN: 日本烧酒和韩国烧酒品种: 泡盛; 稀释烧酒; 蒸馏烧酒; 风味型; 本格烧酒; 甲类烧酒; 乙类烧酒; 其他
cs: Odrůda šóčú a soju: Awamori; Ředěné sodžu; Destilované sodžu; Ochucené; Honkaku šóčú; Kórui šóčú; Ocu-rui šóčú; Jiné
tr: Shochu ve soju çeşitleri: Awamori; Seyreltilmiş soju; Damıtılmış soju; Aromalı; Honkaku shochu; Kourui shochu; Otsu-rui shochu; Diğer
sv: Shochu & soju sort: Awamori; Utspädd soju; Destillerad soju; Smaksatt; Honkaku shochu; Kourui shochu; Otsu-rui shochu; Annat
hr-HR: Sorta shochua i sojua: Awamori; Razrijeđeni soju; Destilirani soju; Aromatizirano; Honkaku shochu; Kourui shochu; Otsu-rui shochu; Drugo
en: Shochu & soju variety: Awamori; Diluted soju; Distilled soju; Flavored; Honkaku shochu; Kourui shochu; Otsu-rui shochu; Other
th: โชจูและโซจูหลากหลาย: อาวาโมริ; โซจูเจือจาง; โซจูกลั่น; แต่งกลิ่น; ฮงคาคุโชจู; โครุยโชจู; โอตสึรุยโชจู; อื่นๆ
da: Shochu- og sojuvariant: Awamori; Fortyndet soju; Destilleret soju; Tilsat smag; Honkaku shochu; Kourui shochu; Otsu-rui shochu; Andet
sl-SI: Vrsta šočuja in sodžuja: Awamori; Razredčen soju; Destiliran soju; Z okusom; Honkaku shochu; Kourui shochu; Otsu-rui shochu; Drugo
fr: Variété de shochu ou de soju: Awamori; Soju dilué; Soju distillé; Aromatisé; Honkaku shochu; Korui shochu; Otsu-rui shochu; Autre
sk-SK: Druh šóčú a soju: Awamori; Zriedené soču; Destilované soču; Ochutené; Honkaku shochu; Kourui shochu; Otsu-rui shochu; Iné
ja: 焼酎・ソジュの種類: 泡盛; 希釈式ソジュ; 蒸留式ソジュ; フレーバー; 本格焼酎; 甲類焼酎; 乙類焼酎; その他
lt-LT: Shochu ir soju rūšis: Awamori; Atskiestas sodžu; Distiliuotas sodžu; Aromatizuotas; Honkaku shochu; Kourui shochu; Otsu-rui shochu; Kita
ko: 쇼추 및 소주 유형: 아와모리; 희석식 소주; 증류식 소주; 가향; 혼카쿠 소주(본격 소주); 고루이 소주(갑류 소주); 오쓰루이 소주(을류 소주); 기타
vi: Loại Shochu & Soju: Awamori; Soju pha loãng; Soju chưng cất; Có hương vị; Honkaku shochu; Kourui shochu; Otsu-rui shochu; Khác
zh-TW: 日式燒酒品種: 泡盛; 稀釋燒酒; 蒸餾燒酒; 風味; 本格燒酎; 甲類燒酎; 乙類燒酎; 其他
bg-BG: Разнообразие шочу и соджу: Авамори; Разредено соджу; Дестилирано соджу; Овкусено; Хонкаку шочу; Коуруи шочу; Оцу-руи шочу; Друго